Eric Milfont de Oliveira Desenvolvedor Senior Full Stack Rua Professor Augusto Lins e Silva, 196 Apto. 804 – Boa Viagem, Recife / PE eric@milfont.net – (81) 9 8139.2929

Principais tecnologias e ferramentas:

- PHP, MySQL, HTML5, CSS, JavaScript, Ajax, Python
- Next.JS, BlitzJS, React, Node.JS
- Wordpress, Codelgniter, jQuery, Bootstrap, TailwindCSS
- Sass/Less, SCRUM, Trello, Git, CI/CD, Npm, Composer
- AWS, Docker, Linux, Shell Script
- Photoshop, Sketch, Figma, Illustrator, Adobe XD

QUALIFICAÇÕES

Visionário e orientado a resultados, com mais de 20 anos na concepção, planejamento, desenvolvimento, implantação, marketing e comercialização de produtos digitais de vanguarda. Naturalidade em liderar múltiplas equipes, presenciais e remotas.

Experiência em planejar e produzir campanhas, eventos e treinamentos. Inglês fluente. Interesse nas áreas de Tecnologia, Marketing e/ou Comercial.

EXPERIÊNCIA PROFISSIONAL

INOVAWAY.ORG, Fundador e Executivo, Recife-PE, 2013 - 2022. Empresa focada em consultoria, marketing e desenvolvimento rápido de produtos digitais. **Principais realizações:** Aplicativo web e mobile para gestão patrimonial e de manutenção para hotelaria; aplicativo mobile para eventos; aplicativo mobile leitor de atestado médico digital; banners interativos; sites corporativos, e-commerce, campanhas online e gestão de redes sociais. *Stack: Blitz.JS, Next.JS, Vercel, AWS, PHP, MySQL, Wordpress, WooCommerce.*

Anjo Amigo, Fundador e Gestor de TI, Recife-PE, 2020 - 2021. No início da pandemia, o Anjo Amigo foi concebido para ajudar pessoas vulneráveis dos maiores grupos de risco. Premiada em primeiro lugar no edital DESAFIO COVID19, realizado pelo Porto Digital, Ministério Público/PE, Open Innovation Lab e Secretaria de Saúde de Pernambuco. Parcerias desenvolvidas com o SEBRAE, NUTES, UPE, Campus Party, Transforma Recife, entre outros. Stack: AWS, PHP, MySQL, Wordpress, LearnDash LMS, Buddypress, Youzer.

Porto de Galinhas Social - @portodegalinhas.social, Fundador e Executivo, Recife-PE, 2016 - 2022. O maior guia online de Porto de Galinhas-PE, atuando em 3 pilares: uma fonte de informação atualizada para os turistas, um canal para anunciantes locais e um e-commerce do destino. Atualmente conta com mais de 70 mil seguidores no Instagram, com alcance de 100 mil acessos mensais, incluindo outros canais.

Stack: AWS, PHP, MySQL, Wordpress, WooCommerce, LearnDash LMS, Buddypress, Youzer.

EVENTO INOVAWAY - O encontro das melhores cabeças, Fundador e Produtor, Recife-PE, 2015. Evento idealizado e realizado com o propósito de instigar um movimento de aproximação entre o Brasil e o Vale do Silício. Primeiro evento realizado em Agosto de 2015 com 200 participantes; 9 palestrantes (internacionais e nacionais); 18 empresas apoiadoras (Porto Digital, CESAR, Prefeitura do Recife, AJE-PE, Venture In LA, entre outros); 8 citações na mídia (Pequenas Empresas & Grandes Negócios, CBN); Site partindo de 0 a 727 visitantes por dia em menos de 30 dias e venda total dos ingressos disponíveis. *Stack: AWS, PHP, MySQL, Wordpress, WooCommerce.*

Global Safe Med, Fundador e CEO, Recife-PE, 2011 – 2016. Startup graduada pela incubadora do Porto Digital, investida e acelerada pela Ventiur (Porto Alegre-RS). Vencedora do edital público Startup Brasil. Vencedora do prêmio inovação em saúde da Campus Party Recife. Finalista do Startup Saúde. Finalista do Concurso Nacional de Startups. Finalista do Inovativa Brasil. Selecionada pela Apex Brasil e Sebrae para ser uma das 30 startups brasileiras no TechCrunch Disrupt – San Francisco/CA (EUA), um dos principais eventos de inovação do Vale do Silício. Principais realizações: Liderança das equipes de Tecnologia da

Informação, Comercial e Marketing; Concepção e gerenciamento do projeto do sistema para web e mobile (SaaS – Software as a Service); Captação de recursos e contato com investidores nacionais e do exterior, resultando em aproximadamente R\$ 800 mil reais, dentre eles investimentos-anjo, editais e aceleração; Aquisição de clientes e parceiros; Mais de 25 reportagens em matérias orgânicas, em mídia local e nacional, no ano de 2014, em veículos como Pequenas Empresas & Grandes Negócios, UOL, INFOMONEY, Bom dia PE, RedeTV; Responsável por planejar e coordenar ações de marketing e apresentações da empresa em eventos como HospitalMed, Demo Brasil, Campus Party, Health 2.0 LA e TechCrunch. *Stack: AWS, PHP, Flex, MySQL, Wordpress.*

Ogilvy & Mather, Gerente de Projetos, Recife – PE, 2009 – 2012. O Grupo Ogilvy faz parte do maior conglomerado de comunicação do mundo, o WPP. No Brasil, a Ogilvy & Mather é a segunda maior agência de publicidade do país. Em 2009, a Ogilvy abriu uma filial em Recife para aprimorar o marketing digital de seus clientes. Responsável por gerenciar equipes de desenvolvimento dentro da filial em Recife-PE e na matriz em São Paulo-SP para produção de peças de marketing digital, aplicativos móveis, sites, banners interativos e games para campanhas de clientes como Unilever, Kraft Foods, JAC Motors, IBM, SAP, Coca-cola, entre outros. Principais realizações: Idealização de soluções para Gestão do Conhecimento e Educação à Distância, obtendo uma maior padronização do desenvolvimento e disseminação do conhecimento; Concepção e gerenciamento do projeto de Otimização do Processo de Desenvolvimento de Peças de Marketing Digital, voltadas para o público interno, que teve como resultado um aumento aproximado de 15% na velocidade da produção de peças digitais.

Água-Marinha Mídia Educacional, Desenvolvedor, Recife – PE, 2003 – 2008. Empresa pioneira em mídia educacional digital e utilizada em mais de 1000 escolas por todo o país. De estagiário a Desenvolvedor Sênior, participou do desenvolvimento de diversos games e materiais educacionais para empresas como a editora internacional MacMillan e a editora Moderna.

FORMAÇÃO ACADÊMICA

- 2013 Pós Graduação em Gestão da Tecnologia da Informação, Universidade Federal de Pernambuco, Centro de Informática Cin.
- 2008 Graduação em Curso Superior de Desenvolvimento em Tecnologia de Software (CTDS), UNIBRATEC, Recife PE.

FORMAÇÃO COMPLEMENTAR

- 2013 Certified Scrum Master (CSM) Gestão rápida de projetos.
- 2012 EMPRETEC Sebrae / Processo de Incubação de Startups do Porto Digital / Extensão em User Experience, UX CESAR.EDU.
- 2011 Making New Leaders (Autoconhecimento/MBTI, Liderança e Execução, Influência sem autoridade e Gestão de relacionamento) LabSSJ São Paulo, SP.

EVENTOS, MENTORIAS E PALESTRAS

- Palestrante convidado da Associação de Pousadas Charmosas e Restaurantes de Porto de Galinhas, 2016
- Palestrante da Prefeitura do Recife e Rede Global de Empreendedorismo, 2015
- Criador e Produtor do INOVAWAY, 2015
- Mentor e Palestrante do Porto Digital, 2015
- Mentor e Palestrante da Campus Party Recife, 2015
- Mentor e Palestrante do Células Empreendedoras
- Palestrante convidado pelo Sebrae na Campus Party São Paulo, SP 2014
- Palestrante convidado para o evento InfoBrasil em Fortaleza, CE 2014
- Palestrante convidado para o evento Health 2.0 LA em São Paulo, SP 2014

REFERÊNCIAS PROFISSIONAIS

- Ulisses Ávila AHPG (Associação de Hotéis de Porto de Galinhas) (81) 986.549.786 executivo@portodegalinhas.org.br
- Tânia Gurgel Empresária, Professora, Consultora e Advogada Tributarista (11) 981.814.045 tania@taf.com.br